---
title: "Home work 3"
output: html_notebook
---
Lectura CSV

Para leer un archivo csv se puede usar la funcion read.table() en la cual se debe especificar el separador a utilizar explicitamente o utilizar la funcion read.csv() o read.csv2() las cuales ya tienen los argumentos header y fill por default con valor TRUE.

df <- read.table("archivo.csv", header=FALSE, sep = ",")
df <- read.csv("archivo.csv",header = FALSE)
df <- read.csv2("archivo.csv",header = FALSE)


Funcion select() de dplyr

La funcion select() permite seleccionar variables dentro de un data frame, creando un subset utilizando operaciones con las columnas que nos interesan.

Para evitar conflicto con otra libreria la llamaremos indicando que queremos usar select de dplyr con dplyr::select()

librerias
```{r}
library(dplyr)
```



Lectura dataset
```{r}
dataset_results <- read.csv("primary_results.csv",header = TRUE)
dataset_results
```
1. Filtrado por estado de florida
```{r}
dataset_results %>%
  filter(state == "Florida")

```
2.1 Filtrado de votos por candidato
```{r}
dataset_results %>%
  filter(candidate=="Hillary Clinton"|candidate=="Donald Trump")

```
2.2 Filtrado votos (Democrata&Shelby)
```{r}
dataset_results %>%
  filter(party=="Democrat"&county=="Shelby")
```
2.3 Filtrado votos (Alabama y votos > 15000)
```{r}
dataset_results %>%
  filter(state=="Alabama"&votes>15000)
```
3. Uso de select y arrange

3.1 Filtro votos state=Texas y county=Denton Columnas[party,candidate,votes], desc votes

```{r}
dataset_results %>%
  filter(state=="Texas"&county=="Denton") %>%
  dplyr::select(party,candidate,votes) %>%
  arrange(desc(votes))
```
4. uso de mutate y arrange

4.1 Filtro party=Republican, candidate="Ted Cruz", state="Alaska", vote_coute(votes/fraction_votes),arrange(desc(vote_count))

```{r}
dataset_results %>%
  filter(party=="Republican" & candidate=="Ted Cruz" & state=="Alaska") %>%
  mutate(vote_count = (votes/fraction_votes)) %>%
  arrange(desc(vote_count))
```

